臺灣高雄地方法院刑事裁定
111年度聲字第298號
聲  請  人  臺灣高雄地方檢察署檢察官
受  刑  人  林萬祥



上列聲請人因受刑人數罪併罰有二裁判以上，聲請定其應執行之
刑（111年度執聲字第200號），本院裁定如下：
    主  文
林萬祥犯如附表所示之罪，各處如附表所示之刑，應執行有期徒
刑陸年。
    理  由
一、聲請意旨略以：受刑人林萬祥因犯如附表所示等案件，先後
    經法院判決確定如附表所示，依刑法第50條、53條及第51條
    第5款，定其應執行之刑，爰依刑事訴訟法第477條第1項規
    定聲請裁定其應執行刑等語。
二、裁判確定前犯數罪者，併合處罰之；數罪併罰，有二裁判以
    上者，依刑法第51條之規定，定其應執行之刑，刑法第50條
    第1 項前段及第53條分別定有明文。又法律上屬於自由裁量
    之事項，有其外部性界限及內部性界限，並非概無拘束。依
    據法律之具體規定，法院應在其範圍選擇為適當之裁判者，
    為外部性界限；而法院為裁判時，應考量法律之目的，及法
    律秩序之理念所在者，為內部性界限。法院為裁判時，二者
    均不得有所逾越（最高法院80年台非字第473 號判決意旨參
    照）。是以數罪併罰，有2 裁判以上，定其應執行之刑時，
    固屬於法院自由裁量之事項，然仍應受前揭外部性界限及內
    部性界限之拘束。
三、經查：本件受刑人因犯如附表所示之各罪，經法院分別判處
    如附表所示之刑確定，有該判決書及臺灣高等法院被告前案
    紀錄表在卷可稽。而本件受刑人於知悉附表編號3至12所示
    之罪，為「得易科罰金、得易服社會勞動」之罪，編號1、2
     、13所示之罪，則為「不得易科罰金、不得易服社會勞動
    」之罪，核屬刑法第50條但書之情形，仍具狀請求檢察官就
    前開各罪聲請定應執行刑，檢察官乃以本院為如附表所示案
    件犯罪事實最後判決之法院，聲請定受刑人應執行之刑，本
    院審核各該刑事判決書及臺灣高等法院被告前案紀錄表，認
    為聲請為正當，應予准許。爰審酌受刑人所犯編號1至2之罪
    ，曾定應執行有期徒刑5年；編號3至12之罪，曾定應執行有
    期徒刑6月，如易科罰金，以新臺幣1,000元折算1日，有上
    開刑事判決書存卷可憑，可知本院定應執行刑時，應受上開
    內部界限（6年2月）之拘束，並考量爰審酌受刑人所犯之罪
    質類型為販賣第三級毒品、重利及妨害自由案件，且受刑人
    之犯罪期間為106年9月11日至108年6月至7月間某日間，暨
    衡以附表所示之罪之法律目的、受刑人違反之嚴重性與貫徹
    刑法量刑公平正義理念等一切情狀，並考慮受刑人之意見（
    希望法院從輕量刑），爰裁定如主文所示之應執行刑。另前
    述各罪因定執行刑結果，已均不得易科罰金，自無庸諭知易
    科罰金之折算標準。
四、依刑事訴訟法第477 條第1 項，刑法第50條、第53條、第51
    條第5 款，裁定如主文。
中　　華　　民　　國　　111 　年　　3 　　月　　30　　日
                  刑事第一庭    法  官  侯弘偉
以上正本證明與原本無異。
如不服本裁定，應於收受送達後5 日內向本院提出抗告狀。
因疫情而遲誤不變期間，得向法院聲請回復原狀。
中　　華　　民　　國　　111 　年　　3 　　月　　30　　日
                                書記官  劉冠宏
附表：
編號 罪名 宣告刑  犯罪日期     最後事實審        確定判決      法院、案號 判決日期 法院、案號 確定日期 1 毒品危害防制條例之販賣第三級毒品 有期徒刑4年 108年4月28日前之4月間某日 臺灣高等法院高雄分院109年度上訴字第634號 109年9月2日 最高法院110年度台上字第1763號 110年1月27日 2 毒品危害防制條例之販賣第三級毒品 有期徒刑3年10月 108年4月28日前之4月間某日 臺灣高等法院高雄分院109年度上訴字第634號 109年9月2日 最高法院110年度台上字第1763號 110年1月27日 3 重利 有期徒刑2月，如易科罰金，以新臺幣1,000 元折算1 日 107年5月26日 臺灣高雄地方法院110年度易字第119號 110年12月22日 臺灣高雄地方法院110年度易字第119號 111年1月26 日 4 重利 有期徒刑2月，如易科罰金，以新臺幣1,000 元折算1 日 107年12月14日 臺灣高雄地方法院110年度易字第119號 110年12月22日 臺灣高雄地方法院110年度易字第119號 111年1月26 日 5 重利 有期徒刑2月，如易科罰金，以新臺幣1,000 元折算1 日 108年6月間某日 臺灣高雄地方法院110年度易字第119號 110年12月22日 臺灣高雄地方法院110年度易字第119號 111年1月26 日 6 重利 有期徒刑2月，如易科罰金，以新臺幣1,000 元折算1 日 108年6月至7月間某日 臺灣高雄地方法院110年度易字第119號 110年12月22日 臺灣高雄地方法院110年度易字第119號 111年1月26 日 7 重利 有期徒刑2月，如易科罰金，以新臺幣1,000 元折算1 日 106年9月11日 臺灣高雄地方法院110年度易字第119號 110年12月22日 臺灣高雄地方法院110年度易字第119號 111年1月26 日 8 重利 有期徒刑2月，如易科罰金，以新臺幣1,000 元折算1 日 106年11月15日 臺灣高雄地方法院110年度易字第119號 110年12月22日 臺灣高雄地方法院110年度易字第119號 111年1月26 日 9 重利 有期徒刑2月，如易科罰金，以新臺幣1,000 元折算1 日 107年2月8日 臺灣高雄地方法院110年度易字第119號 110年12月22日 臺灣高雄地方法院110年度易字第119號 111年1月26 日 10 重利 有期徒刑2月，如易科罰金，以新臺幣1,000 元折算1 日 107年3月5日 臺灣高雄地方法院110年度易字第119號 110年12月22日 臺灣高雄地方法院110年度易字第119號 111年1月26 日 11 重利 有期徒刑2月，如易科罰金，以新臺幣1,000 元折算1 日 107年9月13日 臺灣高雄地方法院110年度易字第119號 110年12月22日 臺灣高雄地方法院110年度易字第119號 111年1月26 日 12 重利 有期徒刑2月，如易科罰金，以新臺幣1,000 元折算1 日 107年6月5日 臺灣高雄地方法院110年度易字第119號 110年12月22日 臺灣高雄地方法院110年度易字第119號 111年1月26 日 13 妨害自由 有期徒刑8月 108年3月12日至13日 臺灣高雄地方法院110年度易字第119號 110年12月22日 臺灣高雄地方法院110年度易字第119號 111年1月26 日 備註 1.編號1至2之罪，曾定應執行有期徒刑5年 2.編號3至12之罪，曾定應執行有期徒刑6月，如易科罰金，以新臺幣1,000元折算1日